最　高　行　政　法　院　裁　定
                                     100年度裁字第1953號
上  訴  人　聯合報股份有限公司
代　表　人　王必成
被 上訴 人　行政院原住民族委員會
代　表　人　孫大川
上列當事人間原住民族工作權保障法事件，上訴人對於中華民國
99年8月26日臺北高等行政法院99年度訴字第882號判決，提起上
訴，本院裁定如下：
　　主  文
上訴駁回。
上訴審訴訟費用由上訴人負擔。
　　理  由
一、按對於高等行政法院判決之上訴，非以其違背法令為理由，
    不得為之，行政訴訟法第242條定有明文。依同法第243條第
    1項規定，判決不適用法規或適用不當者，為違背法令；而
    判決有同條第2項所列各款情形之一者，為當然違背法令。
    是當事人對於高等行政法院判決上訴，如依行政訴訟法第24
    3條第1項規定，以高等行政法院判決有不適用法規或適用不
    當為理由時，其上訴狀或理由書應有具體之指摘，並揭示該
    法規之條項或其內容；若係成文法以外之法則，應揭示該法
    則之旨趣；倘為司法院解釋或本院之判例，則應揭示該判解
    之字號或其內容。如以行政訴訟法第243條第2項所列各款情
    形為理由時，其上訴狀或理由書，應揭示合於該條項各款之
    事實。上訴狀或理由書如未依此項方法表明，或其所表明者
    與上開法條規定不合時，即難認為已對高等行政法院判決之
    違背法令有具體之指摘，其上訴自難認為合法。
二、被上訴人以上訴人標得臺北縣板橋市公所（現改制為新北市
    板橋區公所）「贈閱里、鄰長聯合報1,273份」等106件採購
    案，於民國93年9月1日至95年9月30日履約期間內僱用員工
    總人數逾1百人，惟進用原住民人數未達原住民族工作權保
    障法第12條第1項之標準，乃依同條第3項規定，以98年10月
    8日原民衛字第0980047196號處分書，追繳上訴人原住民就
    業代金新臺幣（下同）7,865,616元。上訴人不服，提起訴
    願遭決定駁回，遂提起本件行政訴訟。
三、本件上訴人對於高等行政法院判決上訴，主張：（一）政府
    採購法與原住民族工作權保障法中之「採購」範圍各有不同
    ，上訴人在所接觸之政府標案中，僅係立於履約輔助地位，
    非屬應適用於原住民族工作權保障法之案件，被上訴人自不
    應以該法相繩，要求上訴人補繳代金，原審判決適用法令顯
    有不當。（二）縱本件仍屬政府採購法範圍，然有關消滅時
    效之規定，應以法律定之，屬於憲法上法律保留事項，原審
    判決擴張消滅時效之規定及消滅時效之起算時點，並認原處
    分已罹於公法請求權時效之部分仍須繳納代金，除有適用法
    規之不當外，亦已違反法律保留原則。（三）原住民族工作
    權保障法第12條第1項規定因立法不當，修正草案已建議將
    之刪除，足認其執行面確有事實上之困難及不符比例原則之
    處等語。
四、惟查原判決已敘明：依原住民族工作權保障法第12條及政府
    採購法第98條等規定，凡合於法規構成要件者，即依法負有
    僱用原住民或繳納代金之義務。上開條文所稱「採購」應作
    同一之解釋，就政府採購契約而言，上訴人自為本件採購案
    契約之直接履約人。所謂履約期間，政府採購法施行細則第
    107條第1項亦明定係自訂約日起至廠商完成履約事項之日止
    。依行政程序法第131條、政府採購法施行細則第108條第1
    項及民法第121條等規定，93年9月份之代金請求權計算時點
    應自93年10月11日起算，其代金請求權期間之末日為98年10
    月10日止，被上訴人於98年10月9日送達原處分，並無請求
    權罹於時效之問題。原住民族工作權保障法第12條、政府採
    購法第98條及相關施行細則，均已明文規定原住民就業代金
    之課徵方式、目的、範圍，且與促進原住民就業有正當合理
    之關聯，自無悖於比例原則。原住民族工作權保障法第12條
    不因修正草案而失其效力等語，業已詳述其認定事實之依據
    ，及得心証之理由，並無違背法令之情事。經核上訴理由，
    無非重述其在原審所提出而為原判決所不採之主張，或重申
    其一己之法律見解，或就原審取捨證據、認定事實之職權行
    使，指摘其為不當，而非具體表明合於不適用法規、適用法
    規不當、或行政訴訟法第243條第2項所列各款之情形，難認
    對該判決之如何違背法令已有具體之指摘。依首開規定及說
    明，應認其上訴為不合法。
五、據上論結，本件上訴為不合法。依行政訴訟法第249條第1項
    前段、第104條、民事訴訟法第95條、第78條，裁定如主文
    。
中　　華　　民　　國　　100　 年　　8　　 月　　11　　日
                    最高行政法院第一庭
                        審判長法官　鍾　耀　光
                              法官　黃　淑　玲
                              法官　鄭　小　康
                              法官　林　樹　埔
                              法官　陳　秀　

以  上  正  本  證  明  與  原  本  無  異
中　　華　　民　　國　　100　 年　　8　　 月　　12　　日
　　　　　　　　　　　　　　　書記官　張　雅　琴